臺灣士林地方法院刑事裁定
111年度聲字第203號
聲  請  人  
即  被  告  楊翰宣



                    （現於法務部○○○○○○○○觀察勒戒中）
選任辯護人  馬偉涵律師                    
            郭立寬律師
上列聲請人即被告因違反毒品危害防制條例等案件（本院111年
度訴字第38號），聲請具保停止羈押，本院裁定如下： 
    主  文
聲請駁回。
    理  由
一、聲請意旨略以：聲請人即被告楊翰宣（下稱被告）因違反毒
    品危害防制條例案件，於民國111年1月25日經本院裁定羈押
    在案。然：被告現已坦承販賣、運輸第二級及第三級毒品之
    犯行，並供出被告之上游「游智穎」。而本院裁定羈押之理
    由為被告前曾有經發布通緝之紀錄，惟被告於100年間係因
    施用第二級毒品遭通緝，然通緝2天後被告即自行到案，且
    由被告之前案紀錄以觀，被告就所涉犯其他案件均遵期到庭
    ，足認被告確能坦然面對己身犯行，並無逃亡之意圖，而被
    告亦願提供本案起訴書所載毒品交易總金額新臺幣49萬3,50
    0元之交保金，堪認已足以確保後續審理程序之進行；又被
    告妻子為大陸籍，現懷有身孕，然被告妻子之簽證將於111
    年3月份到期，急需被告協助補正相關資料以延長出境時間
    ，為免被告妻子獨身返回大陸，且使被告能善盡人夫責任，
    請准予被告具保停止羈押，使被告能陪伴妻子生產等語。
二、按被告、得為其輔佐人之人或辯護人，得隨時具保，向法院
    聲請停止羈押，刑事訴訟法第110條第1項定有明文。應否准
    許停止羈押之聲請，除有刑事訴訟法第114 條各款所列情形
    之一不得駁回者外，自應檢視當初羈押被告之原因、必要性
    是否繼續存在進行論斷。所謂羈押之原因，即刑事訴訟法第
    101條第1項或第101 條之1第1項各款所定情形；所謂羈押必
    要性，係由法院就具體個案，依職權衡酌是否有非予羈押顯
    難保全證據或難以遂行訴訟程序者為依據，法院在不違背通
    常生活經驗之定則或論理法則時，依法自有審酌認定之職權
    。又關於羈押與否之審查，其目的僅在判斷有無實施羈押強
    制處分之必要，並非認定被告有無犯罪之實體審判程序，故
    關於羈押之要件，無須經嚴格證明，以經釋明得以自由證明
    為已足；至於被告是否成立犯罪，乃本案實體上應予判斷之
    問題。而審酌被告有無羈押之必要，除被告犯罪嫌疑已屬重
    大外，自當基於偵查、訴訟進行程度、犯罪性質、犯罪實際
    情狀及其他一切情事，審慎斟酌有無上開保全或預防目的，
    依職權妥適裁量，俾能兼顧國家刑事追訴、刑罰權之順暢執
    行及人權保障。
三、經查：
  ㈠本案被告因違反毒品危害防制條例案件，前經本院訊問後，
    認被告坦承有收取證人何冠群於起訴書所載之時間匯入之款
    項，並透過同案被告解宇傑寄送內為第二級毒品甲基安非他
    命、第三級毒品硝甲西泮及4-甲基甲基卡西酮之包裹予證人
    何冠群之事實，然稱其係為還證人何冠群人情，而否認販賣
    之意圖，惟有卷內證人之證述、起訴書所載交易明細、錄影
    畫面及扣案之毒品可佐，足認被告涉犯販賣及運輸第二、三
    級毒品罪，其罪嫌重大，被告所犯為最輕本刑5 年以上有期
    徒刑之罪，共二罪，衡情一旦經判決有罪，刑度必然非輕，
    且被告前有經發布通緝之紀錄，故有事實及相當理由足認被
    告有逃亡之虞，又參酌本案尚未行審理程序，被告本案販賣
    毒品之數量及價額非低，而被告所能提出之擔保金數額相較
    顯然較低，顯難擔保後續偵審程序之進行，認有羈押之原因
    及必要，爰依刑事訴訟法第101條第1項第1款、第3款之規定
    ，裁定自111年1月25日起執行羈押在案。　　
  ㈡茲被告以前詞聲請具保停止羈押，本院審酌被告雖於本院準
    備程序中坦承犯罪，但其所涉販賣第二級毒品、第三級毒品
    罪，共2罪，屬法定刑為7年以上有期徒刑之重罪，其當可預
    見將來所受刑責非輕，且被告前有因另案遭通緝之紀錄，此
    有高等法院通緝紀錄表在卷可稽，而本案亦尚未行審理程序
    ，依被告所涉犯行刑度之嚴峻程度，被告自有不再到庭接受
    審判之高度可能性，故有事實及相當理由足認被告有逃亡之
    虞，仍有刑事訴訟法第101 條第1 項第1款、第3 款所定事
    由，並不因被告坦承犯行而有所改變。考量被告所犯販賣第
    二級、第三級毒品罪對人民身體健康危害甚大，審酌國家社
    會公益、國民法益、被告之侵害法益情狀及其人身自由基本
    權利，就其目的與手段依比例原則權衡，併考量本案訴訟進
    行狀況，認對被告所為羈押處分仍屬必要且適當，且目前尚
    無法以具保替代，仍有繼續羈押之必要。此外，復查無刑事
    訴訟法第107 條至第108 條羈押原因消滅之情形，亦無同法
    第114 條各款所列不得駁回聲請具保停止羈押之情形。綜上
    ，本案被告聲請具保停止羈押，為無理由，應予駁回。
　㈢至辯護意旨雖以被告前於100年間雖因案遭通緝，然其於發布
    通緝後2日即到案，且被告對於前所犯之其他案件均坦然面
    對，足認被告並無逃亡之意圖云云，然被告本案所涉犯者乃
    最輕本刑7年以上有期徒刑之罪，而畏罪避罰屬人之本性，
    因此犯重罪者常伴隨著高度之逃亡可能性，是自無從以被告
    前開前案紀錄，即認被告於本案並無逃亡之虞；至聲請意旨
    雖又以其妻子即將返回中國大陸，亟需被告協助辦理延期事
    宜，被告亦希望能陪伴妻子生產等語，然羈押被告乃刑事訴
    訟上不得已之措施，法院於認定羈押被告之原因是否存在時
    ，僅就被告是否犯罪嫌疑重大，有無刑事訴訟法第101 條第
    1 項或第101 條之1 各款情形，及有無保全被告或證據使刑
    事訴訟程序順利進行之必要為審酌，至被告之家庭、事業等
    其他情形，則非在斟酌之列，是聲請意旨前開所述縱令屬實
    ，亦應尋求其他管道，協助處理解決其家庭相關事務，而非
    本院審酌是否停止羈押之因素，附此敘明。
四、依刑事訴訟法第220條，裁定如主文。
中　　華　　民　　國　　111 　年　　3 　　月　　17　　日
                  刑事第五庭　審判長法  官  黃怡瑜
                                    法  官  黃瀞儀
　　　　　　　　　                  法  官  李郁屏
以上正本證明與原本無異。
如不服本裁定，應於收受送達後5日內向本院提出抗告狀。
因疫情而遲誤不變期間，得向法院聲請回復原狀。
                                    書記官  李登寶
中　　華　　民　　國　　111 　年　　3 　　月　　17　　日